【裁判字號】    89,易,870
【裁判日期】    891011
【裁判案由】    毒品危害防制條例
【裁判全文】
臺灣桃園地方法院刑事判決                          八十九年度易字第八七號
    公  訴  人  臺灣桃園地方法院檢察署檢察官
    被      告  甲○○
右列被告因違反毒品危害防制條例案件，經檢察官提起公訴（八十九年度毒偵字第一
四０八號），本院判決如左：
        主  文
甲○○連續施用第一級毒品，累犯，處有期徒刑壹年。扣案第一級毒品海洛因玖小包
（總毛重貳拾參點肆公克，驗餘總淨重貳拾壹點參陸公克），沒收銷燬之。扣案注射
針筒拾支，沒收之；又連續施用第二級毒品，累犯，處有期徒刑柒月，扣案第二級毒
品安非他命壹大包壹小包（總毛重參拾陸點肆公克，驗餘總淨重參拾肆點陸玖公克）
，沒收銷燬之。扣案吸食器壹組，沒收之。應執行有期徒刑壹年伍月。扣案第一級毒
品海洛因玖小包（總毛重貳拾參點肆公克，驗餘總淨重貳拾壹點參陸公克）、第二級
毒品安非他命壹大包壹小包（總毛重參拾陸點肆公克，驗餘總淨重參拾肆點陸玖公克
），均沒收銷燬之。扣案注射針筒拾支、吸食器壹組，均沒收之。
        事  實
一、甲○○曾於民國八十二年間因違反肅清煙毒條例案件，經台灣高等法院於八十三
    年四月二十六日，以八十三年上訴字第二八五號判處應執行有期徒刑三年十月確
    定，嗣因縮短刑期假釋，於八十六年四月十六日保護管束期滿以執行完畢論。詎
    仍不知悔改，又因施用毒品案件，經本院於八十七年十月十三日以八十七年度毒
    聲字第二一八九號裁定送觀察、勒戒後，認有繼續施用毒品之傾向，再經本院於
    八十七年十月三十日，以八十七年度毒聲字第二五一三號裁定令入戒治處所施以
    強制戒治，嗣經停止戒治交付保護管束期滿後，經台灣桃園地方法院檢察署檢察
    官於八十八年十一月十八日，以八十八年度毒戒偵字第二０九號不起訴確定。惟
    竟又另行起意，並基於概括犯意，自八十八年十一月下旬某日起，至八十九年二
    月十八日下午七時三十分許止，在桃園縣桃園市○○○街二七三巷十九號三樓租
    處，連續多次施用第一級毒品海洛因及第二級毒品安非他命多次，平均每日施用
    海洛因十次，約零點五ＣＣ的針筒十五個刻度，每日施用安非他命約五、六次，
    一次約用零點五公克。嗣於同年月十八日下午八時三十分許，在上址為警查獲，
    並扣得甲○○所有之第一級毒品海洛因玖小包（驗餘淨重貳拾壹點參陸公克）、
    注射針筒拾支、第二級毒品安非他命壹大包壹小包（驗餘淨重參拾肆點陸玖公克
    ）、吸食器壹組，及監視器電眼二組、閉錄電視機五台、新台幣（下同）十六萬
    五千八百元。
二、案經桃園縣警察局八德分局報告臺灣桃園地方法院檢察署檢察官偵查起訴。
        理  由
一、右開犯罪事實，業經被告甲○○於警訊時暨偵、審中自白不諱，復經另案被告及
    被告甲○○之妻乙○○○於警訊及偵查中、本院審理中陳稱：曾在住處與被告共
    同施用毒品等情屬實（見偵卷第十三頁背面、第五十一頁背面、本院八十九年六
    月三十日審理筆錄）。而扣案之白色粉末九包，經送法務部調查局鑑定結果確係
    第一級毒品海洛因，合計淨重二一‧三六公克，純度八三‧三五％；另扣案之白
    色粉末一大包一小包，經送法務部調查局鑑定結果均係第二級毒品甲基安非他命
    ，此有該局鑑定通知書二紙在卷可稽（偵卷第九十四頁及本院卷）。再查，被告
    於八十八年二月十八日為警查獲時所採之尿液經送驗結果，確有嗎啡之陽性反應
    ，亦有桃園縣衛生局不法藥物尿液檢定書一紙在卷可憑。又被告甲○○前因施用
    毒品案件，經本院於八十七年十月十三日以八十七年度毒聲字第二一八九號裁定
    送觀察、勒戒後，認有繼續施用毒品之傾向，再經本院於八十七年十月三十日，
    以八十七年度毒聲字第二五一三號裁定令入戒治處所施以強制戒治，嗣經停止戒
    治交付保護管束期滿後，經台灣桃園地方法院檢察署檢察官於八十八年十一月十
    八日，以八十八年度毒戒偵字第二０九號不起訴確定，此有台灣桃園地方法院檢
    察署刑案資料查註記錄表及台灣高等法院被告全國前案記錄表各一份在卷為憑，
    從而，被告係前犯毒品危害防制條例案件經不起訴確定後，五年內再犯本件毒品
    危害防制條例之罪，亦堪認定。此外，並有被告所有之第一級毒品海洛因玖小包
    （驗餘淨重貳拾壹點參陸公克）、注射針筒拾支、第二級毒品安非他命壹大包壹
    小包（驗餘淨重參拾肆點陸玖公克）、吸食器壹組等物扣案可資佐證，本件事證
    明確，被告之犯行堪予認定。
二、核被告甲○○所為，係犯毒品危害防制條例第十條第一項及同條第二項之罪；公
    訴人漏未引用第十條第一項，尚有未洽。被告施用毒品海洛因、安非他命前持有
    毒品之低度行為，應為施用之高度行為所吸收，不另論罪。被告先後多次施用毒
    品海洛因、安非他命之犯行，各時間緊接，方法相同，觸犯構成要件相同之罪名
    ，顯係基於概括犯意為之，均為連續犯，均應依刑法第五十六條規定論以一罪，
    並加重其刑。所犯上開二罪，犯意各別，罪名不同，應予分論併罰。被告曾於八
    十二年間因違反肅清煙毒條例案件，經台灣高等法院於八十三年四月二十六日，
    以八十三年上訴字第二八五號判處有期徒刑三年十月確定，嗣因縮短刑期假釋，
    於八十六年四月十六日保護管束期滿執行完畢，此有台灣高等法院被告全國前案
    記錄表在卷可參，其於五年內再犯本件有期徒刑以上之罪，為累犯，應依刑法第
    四十七條規定加重其刑。爰審酌被告素行不良，施用毒品之次數、數量相當嚴重
    ，且其前已曾因施用第一級及第二級毒品案件，經台灣桃園地方法院檢察署檢察
    官聲請本院裁定，送台灣桃園看守所附設勒戒所觀察、勒戒後，認有繼續施用毒
    品之傾向，再經本院裁定令入戒治處所強制戒治，始由該署檢察官為不起訴處分
    確定，詎其仍不知悔改，復連續施用第一級毒品海洛因及第二級毒品安非他命，
    顯示其定力不足、意志不堅、易受外界誘惑、惟犯後坦承犯行之態度等一切情狀
    ，分別量處如主文所示之刑，並定其應執行之刑。
三、扣案之第一級毒品海洛因九小包（驗餘淨重貳拾壹點參陸公克）、第二級毒品安
    非他命一大包一小包（驗餘淨重參拾肆點陸玖公克），均係查獲之毒品，均應依
    毒品危害條例第十八條第一項規定，沒收銷燬之。又扣案之注射針筒十支、吸食
    器一組，係被告所有，且供施用第一、二級毒品所用之物，業據其自承在卷，應
    依刑法第三十八條第一項第二款規定宣告沒收之。至其餘扣案之新台幣十六萬五
    千八百元、監視器電眼二組、閉錄電視機五台，非供施用毒品所用之物，核與本
    件施用毒品犯罪無關連，爰不另為沒收之諭知，附此敘明。
據上論斷，應依刑事訴訟法第二百九十九條第一項前段、毒品危害防制條例第十條第
一項、第二項、第十八條第一項前段，刑法第十一條前段、第五十六條、第四十七條
、第五十一條第五款、第三十八條第一項第二款，判決如主文。
本案經檢察官呂理銘到庭執行職務。
中      華      民      國    八十九    年      十      月     十一     日
                                臺灣桃園地方法院刑事第一庭
  審判長法  官  吳爭奇
                                            法  官  呂仲玉
                                            法  官  陳永來
右正本證明與原本無異。
如不服本判決，應於判決送達後十日內向本院提出上訴狀( 應附繕本 )，上訴於
臺灣高等法院。
                                            書記官   洪明媚
中        華        民        國   八十九   年   十   月    十一    日
附論罪科刑依據之法條
毒品危害防治條例
第十條第一項、第二項
          施用第一級毒品者，處六月以上五年以下有期徒刑。
          施用第二級毒品者，處三年以下有期徒刑。
第十八條第一項
          查獲之毒品及專供製造或施用毒品之器具，不問屬於犯人與否，均沒收銷
          燬之。但合於醫藥或研究之用者，得不予銷燬。


司法院資訊處製作；財團法人民間司法改革基金會備份。
